臺灣新竹地方法院民事裁定
110年度事聲字第25號
異  議  人  盧杏堂  
相  對  人  簡坤池  
            傅貴香  


上列當事人間聲請確定訴訟費用額事件，異議人對於民國110年8
月5日本院110年度司聲字第240號裁定提出異議，本院裁定如下
：
    主  文
原裁定關於確定異議人應負擔之訴訟費用額部分廢棄。
異議人應給付相對人之訴訟費用額，確定為新臺幣玖萬參仟壹佰
貳拾貳元，及自原裁定送達異議人之翌日起至清償日止，按週年
利率百分之五計算之利息。
    理  由
一、按司法事務官處理事件所為之處分，與法院所為者有同一之
    效力；當事人對於司法事務官處理事件所為之終局處分，得
    於處分送達後10日之不變期間內，以書狀向司法事務官提出
    異議。司法事務官認前項異議有理由時，應另為適當之處分
    ；認異議為無理由者，應送請法院裁定之。法院認第1項之
    異議為有理由時，應為適當之裁定；認異議為無理由者，應
    以裁定駁回之，此民事訴訟法第240條之3、第240條之4第1
    、2、3項分別定有明文。本件異議人就本院司法事務官於民
    國110年8月5日所為110年度司聲字第240號裁定（下稱原裁
    定），於收受該裁定送達後10日內具狀提出異議，經本院司
    法事務官認其異議無理由而送請本院裁定等情，業經本院核
    閱該案卷宗無誤，異議人之聲明異議應屬合法，合先敘明。
二、次按法院未於訴訟費用之裁判確定其費用額者，第一審受訴
    法院於該裁判有執行力後，應依聲請並得依職權以裁定確定
    之。依此裁定所確定之訴訟費用額，應於裁定送達之翌日起
    ，加給按法定利率計算之利息。民事訴訟法第91條第1項、
    第3項分別定有明文。此一確定訴訟費用額之程序，僅在審
    究有求償權之一造當事人所開列之費用項目，及其提出支付
    費用之計算書等證據，是否屬於訴訟費用之範圍，以確定應
    負擔訴訟費用之他造當事人所應賠償其訴訟費用之數額。至
    訴訟費用究應由何人負擔？按何比例負擔？悉依命負擔訴訟
    費用之確定裁判主文定之，不容於確定訴訟費用額之程序中
    ，更為不同之酌定（最高法院著有98年度台抗字第705號裁
    定意旨參照）。是有關本案訴訟之實體爭執及法令適用部分
    ，即非確定訴訟費用額程序可得再行斟酌及變更裁判者。
三、經查，兩造間請求拆屋還地事件，經本院107年度訴字第110
    號、臺灣高等法院107年度上易字第901號判決確定，第一審
    （除確定部分外）訴訟費用由被上訴人即異議人負擔百分之
    五，餘由上訴人即相對人負擔；第二審（含追加之訴）訴訟
    費用由被上訴人即異議人負擔二分之一，餘由上訴人即相對
    人負擔。經本院審查後，異議人應賠償相對人之訴訟費用額
    ，依附表計算書確定為新台幣93,122元，並加計自原裁定送
    達翌日起至清償日止，按法定利率即週年利率5%計算之利息
    。至異議意旨主張其未侵占相對人等之土地，請求第二審法
    院依勘驗套繪結果更正筆錄云云，非確定訴訟費用額程序可
    得再行斟酌及變更裁判，是異議人猶以前開事由提出異議，
    為無理由。從而，原裁定所為應負擔訴訟費用額之計算尚未
    有洽，爰重新計算如附表計算書所示。本件異議人雖未論及
    原裁定誤算誤繕之情形，惟原裁定既有誤算誤繕之情事，爰
    由本院重新核算予以廢棄，並自為裁定如主文第二項所示。
四、據上論結，本件異議為一部有理由，一部無理由，依民事訴
    訟法第240條之4第3項前段，裁定如主文。 
中　　華　　民　　國　　110 　年　　9 　　月　　8 　　日
                  民事第二庭  法 官   傅伊君
以上正本係照原本作成。　　　　　　　　　 　
如不服本裁定，應於送達後10日內向本院提出抗告狀，並繳納抗
告費新臺幣1,000元。　
中　　華　　民　　國　　110 　年　　9 　　月　　11　　日
                              書記官  李勻淨
附表：計算書
審級 項目 金額 （新台幣） 備考 一 裁判費用  5,730元 1.相對人等預納。 2.相對人訴之聲明㈠㈡係依民法第767倏第1項前段規定請相對人拆除坐落新竹市○○段000地號土地（後分割為374-1、374-2，下稱系爭土地）上之建物並返還土地部分，訴訟標的價額應以系爭土地起訴時之交易價為準，經核為522,000元（系爭土地l07年1月公告現值58,000元/平方公尺×9＝522,000)，至聲明㈢㈣㈤㈥係請求給付不當得利之附帶請求，不併算其價額，是第一審訴訟標的價額經核為522,000元，應徵裁判費5,730元。 一 鑑定費用  27,000元 異議人預納。 二 裁判費用  14,205元 【原裁定誤繕為14,204元】 1.相對人等預納。 2.相對人原上訴聲明之訴訟標的金額經臺灣高等法院107年度上易字第901號裁定核定為1,029,108元並繳納裁判費16,795元，嗣於109年2月10日準備程序減縮上訴聲明之訴訟標的金額為862,168元，應徵裁判費14,205元。減縮部分之裁判費2,590元（16,795元－14,205元），依民事訴訟法第83條第1 、2項規定，則應由相對人自行負擔。 二 鑑定費用      175,840元 1.相對人等預納。 2.依台灣省結構工程技師公會108年6月5日（108）省結技（11）行字第3742號函所通知繳納金額核列。 二 鑑價費用  48,000元 相對人等預納。 計算式（元以下四捨五入）：                               （一）第一審判決確定部分之訴訟費用：    (1)第一審訴訟費用：32,730元（計算式：5,730＋27,000＝32,730）。 　 (2)相對人等原起訴請求盧杏堂拆除坐落新竹市○○段00000地號土地上之建物並返還8平方公尺土地及請求盧杏村拆除坐落新竹市○○段00000地號土地上之建物並返還1平方公尺土地，嗣相對人等就第一審駁回其等請求盧杏堂拆除坐落新竹市○○段00000地號土地上之建物及返還超過2平方公尺土地與請求盧杏村拆除坐落新竹市○○段00000地號土地上之建物並返還1平方公尺土地部分未上訴，故相對人未提起上訴之裁判費1,880元部分（計算式：系爭土地l07年1月公告現值58,000元/平方公尺×3＝174,000，應徵裁判費1,880元）先行確定，則第一審先行確定之訴訟費用為10,739元【計算式：1,880＋（27,000×1880/5730）＝10,739】，由相對人等負擔。 （二）第一審未確定部分之訴訟費用：21,991元（計算式：32,730－10,739＝21,991）。 　　　異議人負擔百分之五：1,100元（計算式：21,991×5%＝1,100）；相對人等負擔百分之九十五：20,891（計算式：21,991×95%＝20,891）。 （三）第二審訴訟費用：238,045元（計算式：14,205＋175,840＋48,000＝238,045）。  　　　異議人負擔百分之五十：119,023元（計算式：238,045×50%＝119,023）；相對人等負擔百分之五十：119,023元（計算式：238,045×50%＝119,023）。    （四）綜上，相對人等應負擔之訴訟費用為150,653元（計算式：10,739＋20,891＋119,023＝150,653），故異議人應賠償相對人等之費用為93,122元（計算式：5,730＋14,205＋175,840＋48,000－150,653＝93,122）【原裁定誤繕為93,211元】。